【裁判字號】    89,訴,367
【裁判日期】    890613
【裁判案由】    毒品危害防制條例
【裁判全文】
臺灣桃園地方法院刑事判決                          八十九年度訴字第三六七號
    公  訴  人  台灣桃園地方法院檢察署檢察官
    被      告  甲○○
    選任辯護人  李惠平律師
右列被告因毒品危害防制條例案件，經檢察官提起公訴（八十九年度偵字第一九五二
號），本院判決如左：
        主  文
甲○○無罪。
        理  由
一、公訴意旨略稱：被告甲○○明知安非他命係毒品危害防制條例所規範之第二級毒
    品，不得販賣，竟基於意圖營利之概括犯意，自民國八十七年十一月下旬起至八
    十八年一月十八日止，分別以新台幣（下同）一萬元、一萬五千元、二萬元及三
    萬五千元不等之價格，在桃園縣龍潭鄉干城五村村子口、桃園縣中壢市中原大學
    前等處，向乙○○（另案偵查中）、不詳年籍姓名綽號「阿清」、「小曹」之人
    販入第二級毒品安非他命後，復於八十八年一月二十二日下午十時許，在不詳地
    點，販賣一小包安非他命予不詳姓名綽號「湘華」之人，另於不詳地點，販賣二
    小包安非他命予不詳年籍姓名綽號「阿清」之人以牟利，因認被告涉嫌毒品危害
    防制條例第四條第二項之販賣第二級毒品罪嫌。
二、按被告之自白，不得作為有罪判決之唯一證據，此項刑事證據法則為刑事訴訟法
    第一百五十六條第二項所明定。本件公訴人指被告涉有前揭販賣第二級毒品安非
    他命之罪嫌，無非以被告於警訊中之自白，及警方於被告住處扣得第二級毒品安
    非他命重五十四‧五公克，分裝袋六個、電子秤一個為其依據。然被告於偵審中
    均堅決否認有販賣第二級毒品安非他命之行為，辯稱於警訊中神智不清，不知所
    云，至於所持有之第二級毒品安非他命均係擬供自己施用，電子秤則係買回第二
    級毒品安非他命後須確認數量，以防遭騙等語。經查，被告警訊中自白販賣第二
    級毒品安非他命之對象「湘華」、「阿清」，並無確實之年籍、住所資料以憑傳
    證，是否確有「湘華」、「阿清」其人，在何時地交易，交易價格、數量，均屬
    不明，無從查證被告自白是否與事實相符。至於被告持有之藥物經雖確係安非他
    命，然毛重不過為三一‧四七○公克，並非公訴人所指之五十四‧五公克，亦經
    行政院衛生署管制藥品管理局檢驗在案，有該局管檢字第八三四五三號檢驗成績
    書一紙足稽，是被告所持有之第二級毒品安非他命數量雖多，但尚非至鉅，且其
    施用第二級毒品已達有繼續施用之傾向，業經本院於八十九年度毒聲字第一七三
    四號裁定應為強制戒治，顯然為長期施用毒品者，被告所辯：為降低成本，一次
    購足大量第二級毒品安非他命而持有之，並自行以電子秤秤重以防止所購毒品斤
    兩不足，並置有數個分裝袋分裝等語，衡諸經驗法則，亦無不合，上開扣案之證
    據未必即係充為販賣第二級毒品安非他命所用，實不足為被告警訊中自白之佐證
    。是公訴人以被告單一自白為據，指述被告涉有販賣第二級毒品安非他命罪嫌，
    於前揭證據法則實有未合，復查又無其他證據足資證明被告自白與事實相符，爰
    依法為被告無罪之諭知。
三、據上論斷，應依刑事訴訟法第三百零一條第一項，判決如主文。
本案經檢察官呂理銘到庭執行職務。
中      華      民      國      八十九      年    六    月    十三      日
                                臺灣桃園地方法院刑事第五庭
                                      法  官  楊  得  君
右正本證明與原本無異。
如不服本判決，應於判決送達後十日內向本院提出上訴狀( 應附繕本 )，上訴於臺灣
高等法院。
                                      書記官  簡  慧  瑛
中       華      民      國      八十九     年     六    月    十五    日


司法院資訊處製作；財團法人民間司法改革基金會備份。
